臺灣屏東地方法院刑事判決　　　　　　 100年度簡上字第87號
上　訴　人
即　被　告　徐辜信順
上列上訴人因違反毒品危害防制條例案件，不服本院100 年度簡
字第376 號中華民國100 年3 月23日第一審簡易判決（聲請簡易
判決處刑案號：99年度毒偵字第3001號），提起上訴，本院管轄
之第二審合議庭判決如下：
    主  文
上訴駁回。
    事  實
一、徐辜信順前因施用第二級毒品案件，經送觀察、勒戒後，因
    認無繼續施用毒品之傾向，於民國94年11月18日執行完畢釋
    放，並由臺灣屏東地方法院檢察署檢察官以94年度毒偵字第
    1697號為不起訴處分確定。復於99年1 月間因施用第二級毒
    品案件，經本院於99年6 月10日以99年度簡字第1036號判處
    有期徒刑4 月，並於同年7 月6 日確定（不構成累犯）。詎
    徐辜信順猶不知自我警惕，明知甲基安非他命為毒品危害防
    制條例列管之第二級毒品，不得非法持有、施用，竟基於施
    用第二級毒品甲基安非他命之犯意，於99年9 月29日13時20
    分許（即為警採尿時）往前回溯120 小時內之某時點（不含
    公權力拘束時間），在不詳處所施用第二級毒品甲基安非他
    命1 次。嗣於99年9 月29日，在屏東縣萬丹鄉○○村○○路
    28號住處內為警另案執行搜索後，經徵得同意後採集其尿液
    送驗，結果檢出甲基安非他命陽性反應，始知悉上情。
二、案經屏東縣政府警察局屏東分局報請臺灣屏東地方法院檢察
    署檢察官偵查後，聲請以簡易判決處刑。
    理  由
壹、證據能力方面：
    按傳聞法則之重要理論依據，在於傳聞證據未經當事人之反
    對詰問予以核實，乃予排斥，惟若當事人已放棄對原供述人
    之反對詰問權，於法院審判時表明同意該等傳聞證據可作為
    證據，基於證據資料愈豐富，愈有助於真實發現之理念，並
    貫徹刑事訴訟法修法加重當事人進行主義之精神，確認當事
    人對於證據能力有處分權之制度，傳聞證據經當事人同意作
    為證據，法院認為適當者，亦得為證據。本件上訴人即被告
    （下稱被告）徐辜信順經合法通知無正當理由未到庭，顯已
    放棄異議權；本院復斟酌後引之各該證據並非非法取得，亦
    無證明力明顯過低之情形，以之作為證據，應屬適當，自得
    採為證據。
貳、實體方面：
一、被告徐辜信順經合法通知固未到庭，且其於警詢亦否認有施
    用第二級毒品甲基安非他命之犯行，惟被告經警採集送驗之
    尿液，經台灣檢驗科技股份有限公司濫用藥物實驗室以酵素
    免疫分析法（EIA ）初步檢驗呈現甲基安非他命陽性反應後
    ，再以氣相層析質譜儀法（GC/MS ）確認檢驗，結果亦呈甲
    基安非他命陽性反應，此有台灣檢驗科技股份有限公司濫用
    藥物實驗室濫用藥物檢驗報告、屏東縣政府警察局屏東分局
    毒品案件涉嫌人尿液採證編號姓名對照表、檢體監管紀錄表
    等件在卷足證（依次見警卷第5 頁、第7 頁、第8 頁），顯
    可排除被告尿液有甲基安非他命偽陽性反應之可能。另參以
    一般吸入二手煙或蒸氣、粉末之影響程度，與空間大小、密
    閉性、吸入之濃度多寡及吸入時間長短等因素有關，將因個
    案而異，惟縱然吸入二手煙或蒸氣、粉末者，其尿液可檢出
    之毒品反應，然濃度亦應遠低於施用者，此有行政院衛生署
    管制藥品管理局93年12月23日管檢字第0930012204號函可佐
    。然觀之上開檢驗報告，被告尿液中所含甲基安非他命濃度
    為9 萬7,500ng/ml，已逾施用毒品之甲基安非他命陽性反應
    最低閾值500ng/ml甚多，由之亦可排除被告係吸入二手煙或
    蒸氣而導致尿液呈現甲基安非他命陽性反應乙節，足徵被告
    確有主動施用毒品甲基安非他命之行為無訛。從而，本案事
    證堪認已臻明確，被告犯行洵可認定，應予依法論科。
二、按經觀察勒戒、強制戒治執行完畢釋放後，5 年內再犯毒品
    危害防制條例第10條之罪者，檢察官應依法追訴，毒品危害
    防制條例第23條第2 項定有明文。查被告前因施用第二級毒
    品案件，經送觀察、勒戒後，因認無繼續施用毒品之傾向，
    於94年11月18日執行完畢釋放，並由臺灣屏東地方法院檢察
    署檢察官以94年度毒偵字第1697號為不起訴處分確定。復於
    99年1 月間因施用第二級毒品案件，經本院於99年6 月10日
    以99年度簡字第1036號判處有期徒刑4 月，並於同年7 月6
    日確定等情，有臺灣高等法院被告前案紀錄表，及本院99年
    度簡字第1036號刑事判決、臺灣屏東地方法院檢察署99年度
    偵字第1133號聲請簡易判決處刑書等件存卷可證。被告於觀
    察、勒戒執行完畢後，5 年內既再犯毒品危害防制條例第10
    條第2 項之施用第二級毒品罪而經判刑有期徒刑4 月確定，
    復又再犯本罪（本罪亦係於前揭觀察、勒戒執行完畢後，5
    年內再犯），則依諸前開說明，其此次犯行依法自應予以追
    訴、處罰。
三、核被告徐辜信順所為，係犯毒品危害防制條例第10條第2 項
    之施用第二級毒品罪。被告持有第二級毒品甲基安非他命後
    進而施用，其持有之低度行為，應為施用之高度行為所吸收
    ，不另論罪。
四、原審認被告罪證明確，因而適用毒品危害防制條例第10條第
    2 項，刑法第11條前段、第41條第1 項前段等規定，並審酌
    被告前因施用毒品經送觀察、勒戒執行完畢，且有因施用毒
    品經本院判處罪刑確定之紀錄，竟仍未能戒斷施用毒品之惡
    習，又繼續施用毒品不輟，除徵其守法觀念薄弱，亦堪認其
    已施用毒品成習，積重難返，對其個人身心、家庭及國家、
    社會之危害甚鉅，另衡其本件犯罪情節，及其於犯後態度等
    一切情狀，量處有期徒刑4 月，並諭知以新臺幣1,000 元折
    算1 日之易科罰金折算標準，經核原判決認事用法，均無不
    合，量刑亦屬允當。被告空言上訴，指摘原判決不當，為無
    理由，應予駁回。
、被告經合法傳喚，無正當理由不到庭，爰不待其陳述，逕行
    判決。
據上論結，應依刑事訴訟法第455 條之1 第1 項、第3 項、第37
1 條、第368 條，判決如主文。
本案經檢察官鍾佩真到庭執行職務。
中    華    民    國   100    年    7     月    8     日
                  刑事第一庭    審判長法  官  徐美麗
                                      法  官  楊宗翰
                                      法  官  許瑜容
以上正本證明與原本無異。
不得上訴。
中    華    民    國   100    年    7     月    8     日
                                      書記官  溫訓暖
附錄本判決論罪科刑法條：
《毒品危害防制條例第10條第2項》
施用第二級毒品者，處3 年以下有期徒刑。